zh-CN: 木块表面处理: 刨平/平整表面; 预涂漆; 预着色; 已打底漆（可直接喷漆）; 粗切; 已打磨（未上漆）; 密封; 光滑（精细打磨）; 其他
fr: Préparation de la surface du bloc de bois: Raboté/surfacé; Pré-peint; Pré-teint; Apprêté (prêt à peindre); Coupe brute; Poncé (non fini); Scellé; Lisse (ponçage fin); Autre
de: Oberflächenvorbereitung des Holzblocks: Gehobelt/geglättet; Vorlackiert; Vorgebeizt; Grundiert (streichfertig); Sägerau; Geschliffen (unbehandelt); Versiegelt; Glatt (feingeschliffen); Sonstige
cs: Příprava povrchu dřevěného špalku: Hoblované/hlazené; Předlakované; Předem mořené; Opatřené základním nátěrem (připravené k malování); Hrubý řez; Broušené (bez povrchové úpravy); S ochranným lakem/tmelem; Hladké (jemně broušené); Jiné
nl: Voorbereiding van het oppervlak van het houtblok: Geschaafd; Voorgeverfd; Voorgebeitst; Gegrond (schilderklaar); Ruwgezaagd; Geschuurd (onbehandeld); Geseald; Glad (fijngeschuurd); Overige
sk-SK: Príprava povrchu drevených blokov: Hobľované/povrchovo upravené; Vopred natreté; Vopred namorené; So základným náterom (pripravené na maľovanie); Hrubý rez; Brúsené (bez povrchovej úpravy); Impregnované; Hladké (jemne brúsené); Iné
ja: 木製ブロック表面処理: カンナ掛け/表面仕上げ; 塗装済み; ステイン塗装済み; プライマー処理済み (塗装用); 粗挽き; サンディング処理済み (未塗装); シール処理済み; 滑らか (微細サンディング処理済み); その他
fi: Puukappaleen pinnan käsittely: Höylätty/hiottu; Valmiiksi maalattu; Valmiiksi petsattu; Pohjamaalattu (maalausvalmis); Sahapintainen; Hiottu (viimeistelemätön); Pintakäsitelty; Sileä (hienohiottu); Muu
hu: Fatömb felületének előkészítése: Gyalult/felületkezelt; Előre festett; Előre pácolt; Alapozott (festésre kész); Durva vágású; Csiszolt (kezeletlen); Felületkezelt; Sima (finomra csiszolt); Egyéb
ko: 목재 블록 표면 준비 상태: 대패질/표면 처리; 사전 도장; 사전 스테인 처리; 프라이머 처리(도장 준비 완료); 러프 컷; 샌딩 처리(미마감); 실링 처리; 매끄러움(미세 샌딩 처리); 기타
vi: Chuẩn bị bề mặt khối gỗ: Bào/mài; Sơn sẵn; Nhuộm màu sẵn; Phủ sơn lót (sẵn sàng để sơn); Cắt thô; Chà nhám (chưa hoàn thiện); Phủ kín; Nhẵn (chà nhám mịn); Khác
da: Overfladeforberedelse af træblok: Høvlet/afrettet; Formalet; Forbejdset; Grundet (klar til maling); Grovskåret; Slebet (ubehandlet); Forseglet; Glat (fintslebet); Andet
nb: Forbehandling av overflaten til treblokker: Høvlet/pusset; Ferdigmalt; Ferdigbeiset; Grunnet (klar for maling); Grovkuttet; Pusset (ubehandlet); Forseglet; Glatt (finpusset); Annet
es: Preparación de la superficie del bloque de madera: Cepillado/alisado; Prepintado; Preteñido; Con imprimación (listo para pintar); Corte rugoso; Lijado (sin acabado); Sellado; Liso (lijado fino); Otro
it: Preparazione della superficie del blocco di legno: Piallato/rifinito; Preverniciato; Pre-impregnato; Con fondo (pronto per la verniciatura); Taglio grezzo; Levigato (non rifinito); Sigillato; Liscio (levigato a grana fine); Altro
zh-TW: 木塊表面處理準備: 刨平/表面處理; 預先塗裝; 預先染色; 上底漆 (可上漆); 粗切; 打磨 (未上漆); 密封; 平滑 (精細打磨); 其他
ru: Подготовка поверхности деревянного блока: Строганая / гладкая; Предварительно окрашенная; Предварительно тонированная (морилкой); Загрунтованная (готова к покраске); Грубый распил; Отшлифованная (без покрытия); Покрытая пропиткой; Гладкая (тонкой шлифовки); Другое
pt-PT: Preparação da superfície do bloco de madeira: Aplainado/nivelado; Pré-pintado; Pré-tingido; Com primário (pronto a pintar); Corte bruto; Lixado (inacabado); Selado; Liso (lixamento fino); Outro
lt-LT: Medinio bloko paviršiaus paruošimas: Nuobliuota / apdorotas paviršius; Iš anksto nudažyta; Iš anksto beicuotas; Gruntuotas (paruoštas dažyti); Grubiai pjautas; Šlifuotas (neapdorotas); Impregnuotas; Lygus (smulkiai šlifuotas); Kita
tr: Ahşap blok yüzeyinin hazırlanması: Planyalanmış/pürüzsüzleştirilmiş; Önceden boyanmış; Önceden verniklenmiş; Astarlı (boyamaya hazır); Kaba kesim; Zımparalanmış (işlem görmemiş); Yalıtımlı; Pürüzsüz (ince zımparalanmış); Diğer
pt-BR: Bloco de madeira preparação da superfície: Aplainado/nivelado; Pré-pintado; Pré-tingido; Com primer (pronto para pintura); Corte bruto; Lixado (sem acabamento); Selado; Liso (lixamento fino); Outro
bg-BG: Подготовка на повърхността на дървения блок: Рендосано/повърхностно обработено; Предварително боядисано; Предварително байцвано; Грундирано (готово за боядисване); Грубо рязано; Шлайфано (необработено); Запечатано; Гладко (фино шлайфано); Друго
hr-HR: Priprema površine drvenih blokova: Blanjano/površinski obrađeno; Prethodno obojano; Prethodno bajcano; Premazano temeljnom bojom (spremno za bojanje); Grubo rezano; Brušeno (bez završne obrade); Impregnirano; Glatko (fino brušeno); Ostalo
sv: Förberedelse av ytan på träblock: Hyvlad/ytbehandlad; Förmålad; Förbetsad; Grundmålad (redo att målas); Grovsågad; Slipad (obehandlad); Förseglad; Slät (finslipad); Övrigt
el: Προετοιμασία επιφάνειας ξύλινου κύβου: Πλανισμένο/λειασμένο; Προβαμμένο; Με προεφαρμοσμένο βερνίκι; Με αστάρι (έτοιμο για βάψιμο); Ακατέργαστης κοπής; Τριμμένο (χωρίς φινίρισμα); Σφραγισμένο; Λείο (ψιλοτριμμένο); Άλλο
ro-RO: Pregătirea suprafeței blocului de lemn: Rindeluit/finisat; Prevopsit; Prebăițuit; Grunduit (pregătit pentru vopsire); Tăiere brută; Șlefuit (nefinisat); Sigilat; Netezit (șlefuit fin); Altele
th: การเตรียมพื้นผิวบล็อกไม้: ไสเรียบ/ปรับพื้นผิว; ทาสีล่วงหน้า; ย้อมสีล่วงหน้า; รองพื้น (พร้อมทาสี); ตัดหยาบ; ขัดกระดาษทราย (ยังไม่เคลือบผิว); เคลือบน้ำยากันซึม; เรียบเนียน (ขัดละเอียด); อื่นๆ
sl-SI: Priprava površine lesenega bloka: Skobljano/površinsko obdelano; Predhodno pobarvano; Predhodno luženo; Osnovni premaz (pripravljeno za barvanje); Grobo žagano; Brušeno (neobdelano); Zaščiteno s premazom; Gladko (fino brušeno); Drugo
en: Wood block surface preparation: Planed/surfaced; Pre-painted; Pre-stained; Primed (paint-ready); Rough cut; Sanded (unfinished); Sealed; Smooth (fine sanded); Other
pl: Przygotowanie powierzchni drewnianego bloczka: Strugane/wyrównywane; Malowane; Bejcowane; Zagruntowane (gotowe do malowania); Nieheblowane; Szlifowane (surowe); Zabezpieczone; Gładkie (drobno szlifowane); Inne